最高法院刑事判決　　　　　　　　　　　　　　　八十七年度台上字第一九七五號
　　上　訴　人　甲○○
右上訴人因妨害自由案件，不服台灣高等法院中華民國八十六年一月二十三日第二審
判決（八十五年度上訴字第五一○四號，起訴案號：台灣新竹地方法院檢察署八十五
年度偵字第二三三四號），提起上訴，本院判決如左：
    主  文
上訴駁回。
    理  由
按刑事訴訟法第三百七十七條規定：上訴於第三審法院，非以判決違背法令為理由，
不得為之。是提起第三審上訴，應以原判決違背法令為理由，係屬法定要件。且必須
依據卷內資料為具體之指摘，並足據以辨認原判決已具備違背法令之形式，始屬相當
。次按證據之憑信力如何，事實審法院依自由心證之原則，本有斟酌取捨之權，苟其
取捨，不違背經驗法則或論理法則，不得任意指為違法，而據為適法之第三審上訴理
由。本件原判決依憑上訴人甲○○於警訊承認「我們在華夏新村找到彭新良，然後用
車將他押到永和山水庫山上小路」；於偵查中供稱「鄧絲文、陳春光二人抓住彭新良
帶下樓來，他們說要到永和山上，由許銑倫開車，鄧絲文、陳春光押著彭新良坐後座
」等語，被害人范瑞宏之指訴，及共犯許銑倫於警訊偵查中、共犯鄧絲文於偵查中、
共犯陳春光於警訊分別承認強押被害人彭新良之情節等證據資料，認定上訴人有如原
判決事實欄所載與共犯鄧絲文、陳春光、黃正宗及許銑倫共同先押被害人范瑞宏尋找
被害人彭新良，再押被害人彭新良尋找失竊之電動玩具機台之共同連續以非法方法，
剝奪人之行動自由（累犯）犯行，因而撤銷第一審該部分不當之判決，改依刑法第三
百零二條第一項規定，論處上訴人有期徒刑二年六月，已於理由內詳細敘述其所憑之
證據及認定之理由，並說明上訴人所辯係警員叫伊跟他們去，並交代要將范瑞宏帶回
派出所，范瑞宏自願帶彼等去找彭新良，而彭新良亦自願帶彼等去永和山水庫找機台
云云，不足採信。已依據卷內資料詳予指駁與說明。從形式上觀察，原判決並無違背
法令情形存在。次按證據之取捨，屬於事實審法院之職權。原判決理由已就被害人范
瑞宏之指訴如何可採詳加說明，上訴意旨泛詞指摘其違反證據法則，判決不備理由，
而就證據之證明力，專憑己見，任意爭執，殊非適法之第三審上訴理由。再原判決已
敘明審酌上訴人之素行、犯罪之動機、手段、犯罪後已與被害人彭新良之家屬達成民
事上調解等一切情狀，而在法定刑內科處有期徒刑二年六月，尤無理由不備之情形。
不得任意指摘，據為第三審上訴理由。又原審未採納證人即警員曾志文於一審之證詞
，足見其所證尚非有利於上訴人之證據，雖原判決理由未敘明不採之理由，稍嫌簡略
，惟此顯然於判決無影響。自不得據為第三審上訴之適法理由。依上說明，其上訴違
背法律上之程式，應予駁回。
據上論結，應依刑事訴訟法第三百九十五條前段，判決如主文。
中      華      民      國    八十七    年      六      月      四      日
                              最高法院刑事第五庭
                                  審判長法官  陳  錫  奎
                                        法官  王  德  雲
                                        法官  洪  清  江
                                        法官  吳  昆  仁
                                        法官  李  伯  道
      右正本證明與原本無異
                                              書  記  官
中      華      民      國    八十七    年      六      月      九      日
